【裁判字號】    96,訴緝,211
【裁判日期】    970109
【裁判案由】    毒品危害防制條例
【裁判全文】
臺灣高雄地方法院刑事裁定             96年度訴緝字第211號
公  訴  人  臺灣高雄地方法院檢察署檢察官
被      告  甲○○
上列被告因違反毒品危害防制條例案件，聲請具保停止羈押，本
院裁定如下：
    主  文
聲請駁回。
    理  由
一、聲請意旨略以：被告甲○○坦承犯行無湮滅證據之虞，且有
    固定住居所及工作，並無逃亡之虞。本案所涉情節單純，且
    所犯之罪非最輕本刑為5 年以上有期徒刑之罪，亦無其他情
    事足以證明非予羈押難以遂行訴訟程序之情。請鈞院念在被
    告家境清寒，上有年邁老父待奉養，下有幼女待哺，平時靠
    被告勞力所得分擔家計，今被告遭羈押，生活頓入困境，希
    准予被告交保等語。
二、按法院對被告執行之羈押，本質上係為使訴訟程序得以順利
    進行或為保全證據或為保全對被告刑罰之執行之目的，而對
    被告所實施之剝奪人身自由之強制處分。而刑事被告經法官
    訊問後，認為犯罪嫌疑重大，而逃亡或有事實足認為有逃亡
    之虞，或有事實足認有湮滅、偽造、變造證據或勾串共犯或
    證人之虞者，或所犯為死刑、無期徒刑或最輕本刑為5 年以
    上有期徒刑之罪等情形之一者，非予羈押，顯難進行追訴、
    審判或執行，得羈押之，刑事訴訟法第101 條第1 項各款定
    有明文。是法院審查聲請羈押被告時，即應審查：(1)被告犯
    罪嫌疑是否重大；(2)被告是否有前述刑事訴訟法第101 條第
    1 項各款所指之情形；(3)是否有「非予羈押，顯難進行追訴
    、審判或執行之必要情事」等3 要件，依卷內具體客觀事證
    予以斟酌後，始決定是否有羈押之「正當性原因」及「必要
    性」，且關於羈押原因之審查，並不適用訴訟法上關於認定
    犯罪之嚴格證明原則，合先敘明。
三、經查：被告涉犯毒品危害防制條例案件，前經本院傳訊未到
    而遭通緝，嗣經緝獲被告，經本院訊問後，以被告嫌疑重大
    ，有逃亡之事實，非予羈押顯難進行追訴審判，而依刑事訴
    訟法第101 條第1 項第1 款之規定，於民國96年12月4 日起
    執行羈押，有本院押票1 紙在卷可查。而被告前於檢察官偵
    查中，即經傳、拘未到，嗣經檢察官通緝到案起訴後，於本
    院審理時，亦經本院傳、拘未到，有卷附報到單、傳票回證
    、拘票回證、通緝書等在卷可查，是足認被告前開辯稱有固
    定住所一事顯為不實，其確有逃亡之事實，本案羈押原因依
    然存在，並不能因具保而使之消滅。此外，被告聲請意旨均
    與刑事訴訟法第11 4條所規定不得駁回具保之事由不相符合
    ，本件被告具保停止羈押之聲請，自難准許，應予駁回，爰
    為裁定如主文。
中    華    民    國    97    年    1     月    9     日
                  鳳山刑事第一庭      法  官  林芳華
以上正本證明與原本無異。
如不服本裁定，應於送達後5日內，向本院提出抗告狀。
中    華    民    國    97    年    1     月    10    日
                                      書記官  黃靖媛


司法院資訊處製作；財團法人民間司法改革基金會備份。
